【裁判字號】    97,易,1389
【裁判日期】    970930
【裁判案由】    竊盜
【裁判全文】
臺灣彰化地方法院刑事判決              97年度易字第1389號
公  訴  人  臺灣彰化地方法院檢察署檢察官
被      告  甲○○
            乙○○
上列被告等因竊盜案件，經檢察官提起公訴（97年度偵字第6414
號），本院判決如下：
    主  文
乙○○共同犯攜帶兇器竊盜罪，累犯，處有期徒刑壹年，扣案鐵
剪壹支沒收之。
甲○○共同犯攜帶兇器竊盜罪，處有期徒刑拾月，扣案鐵剪壹支
沒收之。
    事實及理由
一、犯罪事實：
  (一)乙○○前因施用毒品案件，經本院94年度訴字第2號判決處
    有期徒刑1年，又因施用毒品案件，經本院94年度訴字第127
    0號判決處有期徒刑1年2月，又因竊盜案件經本院94年度簡
    上字第54號判決處有期徒刑4月，上述有期徒刑1年2月、4
    月，定應執行刑1年5月，與上述有期徒刑1年接續執行，民
    國（下同）96年6月29日縮刑假釋出監，本應至96年8月7日
    假釋期滿，然因中華民國96年度罪犯減刑條例施行，已於96
    年7月16日減刑法令生效時，視為已減刑而執行完畢（構成
    累犯）。
  (二)甲○○前因二件煙毒案件，先後經本院判處有期徒刑3年1月
    （83年度訴字第311號判決）、3年8月（83年度訴字第1371
    號判決），二案接續執行，86年3月28日假釋出監後，復經
    撤銷假釋，補服殘刑，92年2月20日縮刑執行完畢出監（不
    構成累犯）。
  (三)乙○○、甲○○均不知悔改，竟共同基於為自己不法所有之
    犯意聯絡，於97年7月8日下午1時30分許，在彰化縣永靖鄉
    ○○村○○段202號農地，共同將丙○所有放在灌溉溝渠上
    水溝蓋之抽水馬達一座（連著塑膠水管），竊取搬運到甲○
    ○之駕駛之車牌號碼4995- UD號自小貨車上，因抽水馬達連
    接著塑膠水管無法脫離，即由甲○○以車上放置之客觀上足
    供作兇器使用之鐵剪1把，剪斷塑膠水管（毀損部分未據告
    訴）丟掉，竊取上開抽水馬達（價值約新臺幣1萬5000元）
    得手，駕車離去。兩人駕車載著得手贓物，於97年7月8日下
    午2時許，行經在彰化縣永靖鄉○○路○段402巷口時，為警
    追捕查獲，並扣得上開鐵剪1把。
二、認定事實之證據及理由：
  (一)被告甲○○於警詢、偵查中、及本審理中，對上述事實均坦
    白承認。被告乙○○於警訊中承認竊盜，並於檢察官偵訊中
    承認有勸阻甲○○不要偷竊，但最後還是幫忙將馬達搬上車
    等情，但於審理中否認犯罪，辯稱：那天我搭甲○○便車回
    家，甲○○說那台馬達是他的朋友的，他與朋友講好了要借
    用，我在那邊等他朋友，等半個小時沒有人來，甲○○請我
    幫他一起搬運，馬達搬上車之後甲○○剪斷水管，後來警察
    在追緝甲○○的時候，我才懷疑那個東西不是他朋友的，我
    並無竊盜犯意云云。
  (二)被害人丙○於警詢中之證述，可證明上述抽水馬達為其失竊
    之財產，且丙○並不認識被告二人，不可能同意讓被告甲○
    ○搬走抽水馬達。
  (三)查獲照片5張，可證明抽水馬達原本放置在水溝蓋上，連接
    著塑膠排水管，被告必然要將水管與馬達脫離，才能將馬達
    搬走。若被告甲○○欺騙被告乙○○謊稱是向友人暫借，何
    以如此粗魯地將水管剪斷？豈是借用他人財物正常舉動？被
    告乙○○辯稱誤信是甲○○向友人借用云云，實難採信。
  (四)扣案剪刀1支為犯罪之工具。
  (五)綜上所述，被告乙○○辯解不足採信，本案事證明確，被告
    犯行均可確定。
三、論罪科刑之理由：
  (一)按刑法第321條第1項第3款之攜帶兇器竊盜罪，係以行為人
    攜帶兇器為其加重條件，此所謂兇器，其種類並無限制，凡
    客觀上足對人之生命、身體、安全構成威脅，具有危險性之
    兇器為已足，並不以攜帶之初有行兇之意圖為必要。查本件
    被告二人行竊所用之鐵剪，既可以用來剪斷排水管，且尖端
    銳利（有剪刀照片附警卷可證），客觀上顯足以對人身安全
    構成威脅，應屬刑法第321條第1項第3款所稱之「兇器」甚
    明。核被告乙○○、甲○○所為，均犯刑法第321條第1項第
    3款加重竊盜罪。
  (二)被告二人互有犯意聯絡、行為分擔，均為共同正犯。
  (三)被告乙○○有犯罪事實欄內之徒刑執行經過，此有臺灣高等
    法院被告全國前案紀錄表可證，有期徒刑執行完畢5年內故
    意再犯本罪，應依刑法第47條第1項論以累犯，並加重其刑
    。
  (四)量刑審酌：被告兩人均前科累累，素行不良，屢經判刑服刑
    ，仍不知悔改，惡性非輕；被告甲○○近年來毒品前科不斷
    ，亦明知自己多件毒品案件尚未判決，卻再犯案，惡性亦非
    輕微。被告乙○○自述擔任蔬果產銷班之臨時工，未婚。被
    告甲○○自述未婚，父母健在，自己曾經以臨時工、聯結車
    司機等為業等情。被告甲○○犯罪後坦承犯行，態度尚屬良
    好；被告乙○○犯後仍設法推卸責任給共犯甲○○承擔，未
    真誠悔過，兩人所行竊之馬達價值不斐，雖然贓物由被害人
    領回，但已造成相當困擾，被告二人未賠償被害人，二人年
    輕力壯，不思正當工作，竟貪圖不法所得，以非法方式牟利
    ，應予相當期間之拘禁，促使徹底反省等一切情狀，各量刑
    如主文所示之刑期。
  (五)凡供犯罪所用或因犯罪所得之物，若屬於被告或共犯所有，
    仍均應予以沒收。已扣案犯案用之鐵剪，為被告甲○○所有
    ，應諭知沒收如主文。
四、適用法條：
  (一)刑事訴訟法第229條第1項前段。
  (二)刑法第321條第1項第3款、第28條、第47條第1項、第38 條
    第1項第2款。
本案經檢察官王元郁到庭執行職務。
中    華    民    國    97    年    9    月      30    日
                    刑事第四庭  法  官  葉明松
以上正本證明與原本無異。
如不服本判決，應於判決送達後10日內，向本院提出上訴書狀，
上訴書狀應「敘述具體上訴理由」，並按他造當事人之人數附繕
本。「切勿逕送上級法院」。
告訴人或被害人對於判決如有不服具備理由請求檢察官上訴者，
其上訴期間之計算係以檢察官收受判決正本之日期為準。
中    華    民    國    97    年    9    月      30    日
                                書記官  施秀青
【附錄本案論罪法條】
中華民國刑法第321條
犯竊盜罪而有左列情形之一者，處 6 月以上、 5 年以下有期徒
刑：
一  於夜間侵入住宅或有人居住之建築物、船艦或隱匿其內而犯
    之者。
二  毀越門扇、牆垣或其他安全設備而犯之者。
三  攜帶兇器而犯之者。
四  結夥三人以上而犯之者。
五  乘火災、水災或其他災害之際而犯之者。
六  在車站或埠頭而犯之者。
前項之未遂犯罰之。


司法院資訊處製作；財團法人民間司法改革基金會備份。
